ANDERSON FERRER

DESARROLLADOR DE SOFTWARE

Portafolio Web Perfil Alura Github Linkedin GitLab

ferrer.280104@gmail.com / Chimbote - Perú

RESÚMEN DE MI PERFII

Soy un entusiasta por el mundo de la programacion y tecnología desde el 2021, actualmente me encuentro desarrollando proyetos reales de manera freelance. Tengo mayor experiencia en la parte visual de las aplicaciones con ReactJs, cuento con la capicidad de adaptacion a nuevos equipos y tecnologias nuevas, puestas a prueba en diferentes trabajos, también en la gestión de proyectos y solución de problemas en el funcionamiento de las aplicaciones.

HABILIDADES BLANDAS

- Metodologia Agil (Scrum), Jira, Trello, Miroo.
- Solución de Problemas, trabajo y comunicación en equipo.

HABILIDADES TÉCNICAS

HTML, CSS, JavaScript, React, Zustand, NodeJs, Express, MongoDB Atlas, NextUl, PostgreSQL, TailwindCSS, Flutter, Git, TypeScript

EXPERIENCIA

Frontend Developer

Torriteria Developer

Junio 22024 - Actualidad

Kromee

- Implementé interfaces de usuario con React, TailwindCSS, CSS y TypeScript.
- Desarrollé aplicaciones responsive utilizando CSS Grid, Flexbox y TailwindCSS.
- Colaboré con equipos de UX/UI para asegurar la funcionalidad y estética de las interfaces.
- Realicé pruebas y depuración en JavaScript y TypeScript para garantizar un código limpio.
- Gestioné versiones de código y colaboré en equipo usando Git y SCRUM(Jira).

FullStack Developer

Setiembre 2023 - Enero 2024

PachaqTec

- Trabaje en el funcionamiento de la aplicacion usando React, TypeScript y AntDesign para el Frontend y en el backend con NodeJs, Express y MariaDB.
- Desarrolle endpoints para el tema de la busqueda de ordenes y usuarios mediante numero de orden, correo, etc, usando el patron de Repository

EDUCACIÓN

Programación web Fronted con ReactJs

Diciembre 2022 - Junio 2023

Alura Latam - ORACLE ONE Certificado: <u>Alura-emprega-one</u>

Desarrollo de Aplicaciones Móviles con Flutter

Octubre 2022 - Febrero 2023

CERTUS

Certificado: MTPE 159DF 71939296.pdf